臺灣高雄地方法院民事判決　九十一年度訴字第二○八三號
　　原　　　告　台灣中小企業銀行股份有限公司
　　法定代理人　甲○○
　　訴訟代理人　丙○○
　　被　　　告　乙○○
　　訴訟代理人　江永義
右當事人間請求給付借款事件，本院判決如左：
    主      文
被告應給付原告新台幣佰萬元，及自民國九十一年一月五日起至清償日止，按年息
百分之八點零二八計算之利息，並自民國九十一年一月二十八日起至清償日止，逾期
在六個月以內者，按上開利率百分之十，逾期六個月以上者，按上開利率百分之二十
計算違約金。
訴訟費用由被告負擔。
    事實及理由
一、按當事人得以合意定第一審管轄法院。前項合意應以文書證之。民事訴訟法第二
    十四條第一項前段及第二項定有明文。查本件被告住所地固設於屏東縣，惟兩造
    於授信約定書中第十二條約定：「立約人對貴行所負之各宗債務，合意以高雄地
    方法院為第一審管轄法院」，此有兩造簽定之授信約定書在卷可稽，揆諸前開規
    定，核無不合，本院自有管轄權，合先敘明。
二、原告起訴主張：緣訴外人相晟工業有限公司於民國九十年六月二十七日邀同被告
    為連帶保證人，向原告借用新台幣（下同）三百萬元，約定自九十年六月二十七
    日起至九十一年六月二十七日止，按月於二十七日平均攤還本息，如未按期給付
    ，即喪失期限利益，全部債務視為到期，利息按借款利率年息百分之八點零二八
    計算，按如逾期清償，在六個月以內者，按上開利率百分之十，超過六個月以上
    者，按上開利率百分之二十計付違約金。詎被告自九十年十二月二十八日起即未
    按期給付，經核算結果，利息僅攤還至九十一年一月四日止，即未按期攤還，尚
    欠如主文所示之本利迄未清償，屢向被告催討，均置之不理，為此爰依消費借貸
    及連帶保證等法律關係提起本件訴訟，並聲明：判決如主文所示。
三、被告對於原告主張之事實並不爭執，惟以：伊雖為連帶保證人，但現無資力清償
    等語置辯，並聲明：請求判決駁回原告之訴，訴訟費用由原告負擔。
四、原告主張之上開事實，已據其提出借據、授信約定書及交易彙計查詢單各一件為
    證，核屬相符，被告對此均不爭執，是原告主張自堪信為真實。被告雖辯稱：現
    無資力清償云云，然此純屬將來債權人即原告執行有無效果之另一問題，尚不影
    響原告依消費借貸及連帶保證等法律關係對被告得以主張行使之請求權，是被告
    所辯，並不足採。
五、按「稱消費借貸者，謂當事人約定，一方移轉金錢或其他代替物之所有權於他方
    ，而他方以種類、品質、數量相同之物返還之契約」、「借用人應於約定期限內
    ，返還與借用物種類、品質、數量相同之物」、「遲延之債務，以支付金錢為標
    的者，債權人得請求依法定利率計算之遲延利息。但約定利率較高者，仍從其約
    定利率」、又「當事人得約定債務人不履行債務時，應支付違約金」，民法第四
    百七十四條、第四百七十八條、第二百三十三條第一項、第二百五十條第一項分
    別定有明文。再者「稱保證者，謂當事人約定，一方於他方之債務人不履行債務
    時，由其代負履行責任之契約」、「保證債務，除契約另有訂定外，包含主債務
    之利息、違約金、損害賠償及其他從屬於主債務之負擔」，民法第七百三十九條
    、第七百四十條分別定有明文。原告主張之事實，既堪信為真實，已如前述，從
    而，原告依消費借貸及連帶保證等法律關係，訴請被告給付如主文第一項所示之
    本金、利息及違約金，即屬正當，應予准許。
六、據上結論，本件原告之訴為有理由，依民事訴訟法第七十八條，判決如主文。
中　　　華　　　民　　　國　　九十一　　年　　　九　　　月　　  六  　　日
                              臺灣高雄地方法院民事第二庭
~B法　　　官　蘇姿月
右為正本係照原本作成。
如對本判決上訴，須於判決送達後廿日內向本院提出上訴狀。
中　　　華　　　民　　　國　　九十一　　年　　　九　　　月　　  六　  　日
~B法院書記官　歐文政
